【裁判字號】    99,審訴,766
【裁判日期】    991210
【裁判案由】    違反毒品危害防制條例
【裁判全文】
臺灣新竹地方法院刑事宣示判決筆錄     99年度審訴字第766號
公  訴  人  臺灣新竹地方法院檢察署檢察官
被      告  卓文政
指定辯護人  本院公設辯護人林建和
上列被告因違反毒品危害防制條例案件，檢察官提起公訴（99年
度毒偵字第1593號）後，聲請改依協商程序而為判決，本院於中
華民國99年12月10日下午4 時，在本院刑事第九法庭宣示判決，
出席職員如下：
                審判長法  官  劉兆菊
                      書記官  林兆嘉
                      通  譯  邱立杰
法官起立朗讀判決主文、犯罪事實要旨、處罰條文，及告以上訴
限制、期間並提出上訴狀之法院，且諭知記載其內容：
一、主  文：
    卓文政施用第一級毒品，累犯，處有期徒刑拾壹月；扣案之
    注射針筒伍支，均沒收之。又施用第二級毒品，累犯，處有
    期徒刑拾壹月；扣案之第二級毒品甲基安非他命壹包（毛重
    零點貳壹公克），沒收銷毀之；扣案之玻璃球壹個，沒收之
    。應執行有期徒刑壹年貳月，扣案之第二級毒品甲基安非他
    命壹包（毛重零點貳壹公克），沒收銷毀之；扣案之注射針
    筒伍支及玻璃球壹個，均沒收之。
二、犯罪事實要旨：
（一）卓文政前於民國87年間，因施用第二級毒品案件，經本院
      於87年12月31日以87年度毒聲字第1086號裁定送觀察、勒
      戒後，認無繼續施用毒品之傾向，於88年2 月5 日執行完
      畢釋放出所，經臺灣新竹地方法院檢察署檢察官於同日以
      87年度偵字第5668號為不起訴處分確定。又於89年間，因
      施用第二級毒品案件，經本院於89年1 月25日以89年度毒
      聲字第281 號裁定送觀察、勒戒後，認有繼續施用毒品之
      傾向，再經本院於89年3 月16日以89年度毒聲字第735 號
      裁定令入戒治處所施以強制戒治1 年，於90年2 月24日強
      制戒治期滿執行完畢；刑責部分，則經本院於89年3 月31
      日以89年度竹簡字第120 號判決判處有期徒刑3 月確定，
      並於90年5 月22日易科罰金執行完畢。又於91年間，因施
      用第二級毒品案件，經本院於91年11月20日以91年毒聲字
      第522 號裁定令入戒治施以強制戒治1 年，嗣於93年1 月
      9 日因毒品危害防制條例修正而出所停止戒治（未執行完
      畢）；刑責部分則經本院於92年3 月31日以91年度易字第
      452 號判決判處有期徒刑10月確定，甫於93年11月8 日縮
      刑期滿執行完畢（不構成累犯）。
（二）卓文政復於94年間，因連續施用第一、二級毒品案件，經
      本院於95年6 月30日以94年度訴字第689 號判決分別判處
      有期徒刑11月、11月併定應執行刑有期徒刑1 年9 月確定
      ；嗣因中華民國九十六年罪犯減刑條例施行，上開案件再
      經本院於96年7 月16日以96年度聲減字第243 號裁定分別
      減為有期徒刑5 月又15日、5 月又15日，併定應執行刑有
      期徒刑10月又15日確定，甫於96年7 月19日縮刑期滿執行
      完畢。
（三）詎卓文政仍不知悔改且未戒除毒癮，於前開強制戒治執行
      完畢釋放後5 年內，再因施用毒品案件經刑之追訴處罰後
      ，復基於施用第一級毒品海洛因之犯意，於99年9 月15日
      下午某時許，在新竹市○○路附近之某車牌號碼不詳之車
      上，以將第一級毒品海洛因摻水置於注射針筒再注射入體
      內之方式，非法施用第一級毒品海洛因1 次。另基於施用
      第二級毒品甲基安非他命之犯意，同於上揭時地，以將第
      二級毒品甲基安非他命放入吸食器內燒烤後吸取煙霧之方
      式，非法施用第二級毒品甲基安非他命1 次。嗣經警於99
      年9 月15日下午2 時15分許，在新竹市○區○○路374 號
      「北大加油站」發現卓文政行跡可疑便上前盤檢查獲，並
      於卓文政所駕駛之車牌號碼不詳重型機車腳踏板上塑膠袋
      內扣得第二級毒品甲基安非他命1 包（毛重0.21克）、注
      射針筒5 支、玻璃球1 個等物，復經卓文政同意採集其尿
      液送驗後，結果呈毒品嗎啡、可待因、安非他命、甲基安
      非他命陽性反應，始查悉上情。
（四）案經新竹市警察局第一分局報告臺灣新竹地方法院檢察署
      檢察官偵查起訴後，經檢察官聲請認罪協商判決，由本院
      合議庭裁定由受命法官獨任改依協商程序而為判決。
三、處罰條文：
    毒品危害防制條例第10條第1 項、第2 項、第18條第1 項前
    段，刑法第11條、第47條第1 項、第51條第5 款、第38條第
    1 項第2 款。
四、沒收及沒收銷毀之諭知：為警所扣得之第二級毒品甲基安非
    他命1包（毛重0.21公克，保管字號：99年度院安字第175號
    ，扣押物品清單見本院卷第18頁），係屬毒品危害防制條例
    第2條第2項第2 款所定之第二級毒品，係違禁物，應依毒品
    危害防制條例第18條第1 項前段規定，諭知沒收銷燬之。另
    扣得注射針筒5支、玻璃球1個（保管字號：99年度院保字第
    720號，扣押物品清單見本院卷第16 頁），則係被告卓文政
    所有且分別供其施用第一級毒品及第二級毒品所用之物，業
    據被告卓文政供承在卷（見本院卷第21頁背面），均爰依刑
    法第38條第1 項第2 款規定，宣告沒收之。
五、協商判決除有刑事訴訟法第455 條之4 第1 項第1 款於本訊
    問程序終結前，被告撤銷協商合意或檢察官撤回協商聲請者
    ；第2 款被告協商之意思非出於自由意志者；第4 款被告所
    犯之罪非第455 條之2 第1 項所定得以協商判決者；第6 款
    被告有其他較重之裁判上一罪之犯罪事實者；第7 款法院認
    應諭知免刑或免訴、不受理者情形之一，及違反同條第2 項
    「法院應於協商合意範圍內為判決；法院為協商判決所科之
    刑，以宣告緩刑或2 年以下有期徒刑、拘役或罰金為限」之
    規定者外，檢察官與被告均不得上訴。
六、如有前項得上訴之情形，得自收受宣示判決筆錄送達之日起
    10日內，向本院提出上訴書狀，上訴於第二審法院。
本案經檢察官洪期榮到庭執行職務。
中    華    民    國    99    年    12    月   10     日
                  刑事第九庭    書  記  官  林兆嘉
                                審判長法官  劉兆菊
以上筆錄正本係照原本作成。
中    華    民    國    99    年    12    月   10     日
                                書  記  官  林兆嘉
附錄本案論罪科刑法條：
毒品危害防制條例第10條
施用第一級毒品者，處6月以上5年以下有期徒刑。
施用第二級毒品者，處3年以下有期徒刑。

司法院資訊處製作；財團法人民間司法改革基金會備份。
